【裁判字號】    94,簡上,1098
【裁判日期】    950308
【裁判案由】    竊盜
【裁判全文】
臺灣高雄地方法院刑事判決            94年度簡上字第1098號
上  訴  人  臺灣高雄地方法院檢察署檢察官
被      告  丁○○
上列上訴人因被告竊盜案件，不服本院高雄簡易庭中華民國94年
11月17日94年度簡字第6575號所為第一審判決（聲請簡易判決處
刑書案號：臺灣高雄地方法院檢察署94年度速偵字第1451號），
提起上訴及移請併案審理（94年度偵字第27163 號、95年度偵字
第1748號），本院管轄之第2 審合議庭判決如下：
      主  文
原判決撤銷。
丁○○連續竊盜，累犯，處有期徒刑陸月，如易科罰金，以參佰
元折算壹日。
    事  實
一、丁○○前因違反毒品危害防制條例案件，經本院以91年度訴
    字第2614號判處有期徒刑8 月確定，並於民國93年6 月14日
    縮刑期滿執行完畢，猶不知悔改，竟基於意圖為自己不法所
    有之概括竊盜犯意，連續為下列竊盜犯行：
  (一)於94年10月25日17時許，在高雄縣鳳山市陸軍步兵學校旁，
    見車牌號碼PEX-091 號普通重型機車（陳慶富所有而由丙○
    ○使用）之鑰匙插在機車鑰匙孔未取走，竟利用該鑰匙開啟
    該機車電門並發動引擎，駛離現場而竊取之，得手後供己代
    步之用；嗣其於同月27日10時許騎乘上開贓車行經高雄縣鳳
    山市○○路台糖加油站前時，為警查獲。
  (二)於94年11月21日16時10分許（移送併案意旨書誤載為94年11
    月7 日8 時10分許），在高雄縣鳳山市○○○路與光華南路
    口，徒手竊取高雄縣鳳山市市公所所有，車牌號碼OMO-71 3
    號（該車懸掛乙○○所有XMQ-496 號車牌）之普通重型機車
    ，得手後供己代步之用，嗣於同日17時50分許，騎乘上開贓
    車行經高雄縣鳳山市○○路與中山西路口時，為警查獲。
  (三)於95年1 月2 日8 時20分許，在高雄市鼓山區○○○○路與
    美術北三路口「太普建設建築工地」地下室1 樓，徒手竊取
    太普建設公司所有，而由甲○○所管領之八平方電線（長度
    約100 公尺，價值約新台幣3000元），得手後正欲離去之際
    ，適被現場水電工人柯旭桐當場發現，旋即報警處理。
二、案經高雄縣政府警察局移請臺灣高雄地方法院檢察署檢察官
    聲請簡易判決處刑及臺灣高雄地方法院檢察署檢察官移送併
    案審理。
    理  由
一、上揭犯罪事實業據被告丁○○於警詢、偵查中坦承不諱。且
    犯罪事實(一)核與證人即被害人丙○○於警詢中指述之情節相
    符，且有贓物領據、扣押物品目錄表、高雄縣政府警察局車
    輛失竊證明單、高雄縣政府警察局車輛尋獲電腦輸入單各1
    紙（見高縣警刑偵三字第0940087036號卷）；犯罪事實(二)核
    與證人蒲濺容、乙○○於警詢證述之情節相符，復有扣押物
    品目錄表高雄縣政府警察局車輛失竊證明單、高雄縣政府警
    察局車輛尋獲通報單各1 紙、贓物認領保管單2 紙、照片3
    張在卷可按（見94年11月21日高縣鳳警刑移字0000000000號
    卷）；犯罪事實(三)並據證人甲○○、柯旭桐於警詢證述在卷
    ，且有扣押物品目錄表、贓物認領保管單各1 紙、照片4張
    可稽（見高市警鼓分三字第0950000083號卷）。本件事證明
    確，被告犯行堪以認定。
二、論罪科刑部分：
  (一)核被告丁○○所為，係犯刑法第320 條第1 項之普通竊盜罪
    。
  (二)被告先後3 次竊盜犯行，時間緊接，手法相似，觸犯構成要
    件相同之罪名，顯係基於概括犯意反覆為之，應依連續犯之
    規定，論以一罪，並加重其刑。
  (三)被告前因違反毒品危害防制條例案件，經本院以91年度訴字
    第2614號判處有期徒刑8 月確定，並於93年6 月14日縮刑期
    滿執行完畢之事實，有刑案資料查註紀錄表及臺灣高等法院
    被告前案紀錄表各1 份附卷可稽。詎其於前開有期徒刑執行
    完畢後，5 年內復犯本案有期徒刑以上之罪，為累犯，應依
    刑法第47條之規定，加重其刑，並遞加重之。
  (四)又移送併案審理之犯罪事欄(二)（即94年度偵字第21763 號）
    、(三)（即95年度偵字第1748號）所示之竊盜犯行，雖未據檢
    察官併予提起公訴或聲請以簡易判決處刑，惟此部分犯行，
    既與前開論罪科刑之犯罪事實欄(一)所示之竊盜犯行，有連續
    犯之裁判上一罪關係，依審判不可分原則，本院自應併予審
    究，附此敘明。
  (五)爰審酌被告正值壯年，不思以己力獲取所需，卻一再任意竊
    取他人財物，量刑本不宜從輕，惟念其犯後坦承犯行，態度
    尚可，又所竊取之物均已分別發還被害人，有贓物領據1 紙
    、贓物認領保管單3 紙可憑，所生之財產上損害已有減輕，
    且所竊得之物價值尚非至鉅等一切情狀，量處如主文第2 項
    所示之刑，並諭知易科罰金之折算標準，以資懲儆。
  (六)原審以被告罪證明確，因予論罪科刑，固非無見；惟查原審
    未及就被告上開犯罪事實欄(二)、(三)所載之竊盜犯行併予審酌
    ，尚有未洽。檢察官執此以為上訴意旨，指摘原判決不當，
    為有理由，自應由本院撤銷改判。
五、被告丁○○經本院合法傳喚，無正當理由不到庭，爰依刑事
    訴訟法第455 條之1 第3 項準用同法第371 條之規定，不待
    被告到庭陳述，逕行判決。
六、另移送併案意旨（即95年度偵字第1425號部分）略以：被告
    意圖為自己不法之所有，於94年12月12日9 時許，在高雄市
    ○○路482 號前，徒手竊取林民記所有之車號XRI-066 號重
    機車，得手後供己代步之用，嗣於94年12月12日16時20分許
    ，騎乘上開贓車行經高雄縣鳳山市○○○路與光華路口時，
    為警查獲。因認被告涉犯刑法第320 條第1 項之竊盜罪嫌，
    與前開本院論罪科刑部分有連續犯之裁判上一罪關係，而聲
    請併案審理云云。然查，本件被告於警詢、偵查中均否認犯
    行，辯稱：車號XRI-066 號之重型機車，係於94年12月12日
    15 時30 分，向真實姓名年籍不詳，綽號「黑仔」之友人所
    借等語。又證人即被害人林民記於警詢、偵查中，均未指述
    前開機車係被告所竊取，且證人王錦章於警詢中僅證稱：於
    94年12月12日目睹被告騎乘該機車等語，然亦未指述被告有
    何竊取上揭機車之行為，則自難僅憑上開證人林民記、王錦
    章之指述，即為被告不利之認定。此外別無其他證據可資明
    被告確有此部分之竊盜犯行，是此併案部分自與本件犯罪事
    實之竊盜犯行，無連續犯之裁判上一罪關係，即非起訴效力
    所及，本院無從併予審理，應退由檢察官另行依法偵辦，附
    此敘明。
據上論斷，應依刑事訴訟法第455 條之1 第1 項、第3 項、第36
9 條第1 項前段、第371 條、第364 條、第299 條第1 項前段，
刑法第56條、第320 條第1 項、第47條、第41條第1 項前段，罰
金罰鍰提高標準條例第1 條前段、第2 條，判決如主文。
本案經檢察官戊○○到庭執行職務。
中    華    民    國    95    年    3     月    8     日
                  刑事第八庭    審判長法  官  李政庭
                                      法  官  黃宣撫
                                      法  官  李育信
以上正本證明與原本無異。
不得上訴。
中    華    民    國    95    年    3     月    8     日
                                      書記官  洪生輝
附錄本件論罪法條全文：
刑法第320條第1項：
意圖為自己或第3人不法之所有，而竊取他人之動產者，為竊盜
罪，處5 年以下有期徒刑、拘役或500 元以下罰金。


司法院資訊處製作；財團法人民間司法改革基金會備份。
